臺灣桃園地方法院刑事判決　　　　　　100年度簡上字第256號
上　訴　人
即　被　告　饒夢蓮
上列上訴人因竊盜案件，不服本院刑事庭中華民國100 年3 月31
日100 年度壢簡字第615 號第一審刑事簡易判決（檢察官聲請簡
易判決處刑案號：臺灣桃園地方法院檢察署100 年度速偵字第85
號），提起上訴，本院管轄之第二審合議庭判決如下：
    主  文
上訴駁回。
    事  實
一、饒夢蓮前於民國94年間因違反保護令案件，經本院以94年度
    壢簡字第456 號刑事簡易判決判處有期徒刑4 月，如易科罰
    金，以銀元300 元即新臺幣900 元折算1 日確定，於96年7
    月16日易科罰金執行完畢（於本案構成累犯）。詎仍不知悔
    改，竟意圖為自己不法之所有，基於竊盜之犯意，於100 年
    3 月17日中午12時40分許，在桃園縣中壢市○○路120 號「
    神仙蛋糕店」內，徒手竊取該蛋糕店所有、由店長吳昭華占
    有管領，價值共計新台幣（下同）166 元之熱狗麵包2 個及
    紅豆羊羹6 條後，將之藏放於隨身攜帶之包包內得手，並旋
    即步出店門離去。嗣經該蛋糕店店長吳昭華察覺有異而追出
    門外，並於饒夢蓮之包包內發現前開熱狗麵包及紅豆羊羹後
    ，報警處理，始悉上情。
二、案經吳昭華訴由桃園縣政府警察局中壢分局報告臺灣桃園地
    方法院檢察署檢察官偵查後聲請簡易判決處刑。
    理  由
甲、證據能力部分
一、按被告以外之人於審判外之言詞或書面陳述，除法律有規定
    者外，不得作為證據；被告以外之人於審判外之陳述，雖不
    符刑事訴訟法第159 條之1 至第159 條之4 之規定，而經當
    事人於審判程序同意作為證據，法院審酌該言詞陳述或書面
    陳述作成時之情況，認為適當者，亦得為證據。當事人、代
    理人或辯護人於法院調查證據時，知有第159 條第1 項不得
    為證據之情形，而未於言詞辯論終結前聲明異議者，視為有
    前項之同意。刑事訴訟法第159 條第1 項、第159 條之5 分
    別定有明文。經查：證人吳昭華於警詢中所為證述，雖屬傳
    聞證據，惟該警詢過程查無違法取證之瑕疵存在，上開證人
    於警詢中之證述均係出於其自由意志。又檢察官對證人吳昭
    華於警詢時所為之證述，於本院審理中表示同意援用做為證
    據，被告饒夢蓮對證人吳昭華於警詢時所為證述之證據能力
    則表示不爭執，且均未於本案言詞辯論終結前聲明異議，本
    院審酌證人吳昭華為「神仙蛋糕店」之員工，並自稱為發覺
    被告饒夢蓮竊盜犯行之人，是其證詞對認定犯罪事實之存否
    有其必要性，依刑事訴訟法第159 條之5 之規定，因認得為
    證據。
二、另本件認定事實所引用之桃園縣政府警察局中壢分局扣押筆
    錄、扣押物品目錄表及收據、贓物認領保管單、贓物及行竊
    現場照片、被告饒夢蓮之天晟醫院診斷證明書、和解書及統
    一發票等書證、物證等件，於本院審理中經檢察官表示同意
    援用做為證據，被告饒夢蓮對上開證據之證據能力亦表示不
    爭執，本院審酌前開書證、物證並無證據證明係公務員違背
    法定程序所取得，其書證部分亦無刑事訴訟法第159 條之4
    之顯有不可信之情況與不得作為證據之情形，是本件認定事
    實所引用之前開證據，均認為有證據能力。
乙、認定犯罪事實之依據及理由
一、訊據被告饒夢蓮固坦承有於100 年3 月17日中午12時40分許
    ，在桃園縣中壢市○○路120 號「神仙蛋糕店」內，拿取店
    內熱狗麵包2 個及紅豆羊羹6 條，並將之放置於包包內，嗣
    未予結帳即步出店門離去之事實，惟否認有何竊盜犯行，辯
    稱：我不是故意要拿取麵包、羊羹，我只是把這些東西暫放
    在我的包包裡，當天我精神恍惚、迷迷糊糊的，我真的不是
    有意的云云。惟查：
（一）被告饒夢蓮於100 年3 月17日中午12時40分許，在桃園縣
      中壢市○○路120 號「神仙蛋糕店」內，徒手拿取店內價
      值共計166 元之熱狗麵包2 個及紅豆羊羹6 條後，將之放
      置於隨身攜帶之包包內，嗣未予結帳即步出店門離去，經
      蛋糕店店長吳昭華察覺有異追出門外，並在饒夢蓮之包包
      內發現前開熱狗麵包及紅豆羊羹，而報警處理之事實，業
      據被告饒夢蓮於警詢、檢察官訊問時及本院審理中坦承在
      卷，核與證人即「神仙蛋糕店」店長吳昭華於警詢所證情
      節相符，並有桃園縣政府警察局中壢分局扣押筆錄、扣押
      物品目錄表及收據、贓物認領保管單、贓物及行竊現場照
      片等件在卷可稽，堪以認定。
（二）至被告饒夢蓮於警詢以迄本院審理中固迭次辯稱：我是不
      慎徒手拿取麵包2 個、羊羹6 條，也不慎將它們放到包包
      裡，我只是暫放而已，因為當時我精神狀況不太好，真的
      是無意識，做了什麼事我自己也不太清楚，我是在被店長
      追到之後才恢復意識云云。惟查：
   1、被告饒夢蓮竊得之物為熱狗麵包2 個、紅豆羊羹6 條，所
      竊物品種類非僅一種、各種類之物亦非僅一項，是倘非被
      告饒夢蓮拿取上開物品之行為係經其思考、判斷後所為，
      殊難認有何竟可擇取不同種類之物，各類物品並分取不同
      數量，且前後完成8次 拿取行為後即予罷手並旋即步出店
      外之可能，是被告饒夢蓮所辯其係在無意識狀態下拿取前
      開麵包、羊羹等物云云，已無足逕信。
   2、再者，被告饒夢蓮於警詢中辯稱：「（警問：妳有無竊取
      民生路120 號神仙蛋糕店店內的麵包？）我是拿起櫃子上
      麵包暫時放在包包內而已，我沒有竊取。」、「（警問：
      為何該店店長稱妳尚未結帳就走出店外，並在包包內發現
      為結帳的麵包，妳作何解釋？）我有跟店長說是我一時行
      為不對。」云云，惟查，被告饒夢蓮於警詢中，既可就其
      於案發當時將麵包2 個、羊羹6 條放置於包包內之理由提
      出解釋，足認被告對其於案發當時確曾有將麵包、羊羹等
      物放置於包包內之行為一事顯係了然於胸，而無何因喪失
      意識而就上開作為渾然不知之情。況且，倘被告饒夢蓮係
      於無意識狀態下拿取前開麵包2 個、羊羹6 條置於隨身包
      包內，並在遭證人吳昭華追及時始恢復意識，則當被告饒
      夢蓮眼見證人吳昭華竟於其隨身攜帶之包包內查得有「神
      仙蛋糕店」之麵包、羊羹等物品，甚且因此指稱涉有竊盜
      罪嫌時，被告饒夢蓮自當因不明就裡而大驚失色，並極力
      為己辯駁，殊無反竟向證人吳昭華表示「是我一時行為不
      對」，而即刻自承包包內放置有前開麵包、羊羹等物品一
      事，係因其錯誤行為所致之理。準此，益徵被告饒夢蓮所
      辯其拿取「神仙蛋糕店」店內之熱狗麵包2 個、紅豆羊羹
      6 條置於隨身包包內之舉，係在無意識之狀態下所為云云
      ，顯係狡卸之詞，洵無足採。
   3、另查，依被告饒夢蓮所提其於天晟醫院身心科就診之診斷
      證明書所載，被告饒夢蓮「因易怒、情緒不穩、睡眠障礙
      、胸悶、無法專注等症狀至本院身心科就診，... 其目前
      有易怒（反覆想及讓她憤怒的不愉快記憶）而有衝動控制
      困難，容易失控而有傷人自傷的風險。」此有天晟醫院96
      年1 月27日診斷證明書1 份在卷可稽。惟查，依該份診斷
      證明書所載，被告饒夢蓮係經診斷為「激動狀態」，且僅
      因反覆思及造成憤怒之不愉快記憶而易怒，並有衝動控制
      困難，而有容易失控而有傷人自傷的風險，惟該診斷證明
      書並無隻字片語提及被告饒夢蓮有何恐因情緒控制欠佳，
      而有突發性意識喪失之情況或可能性，是徒以前開診斷證
      明書，實無從佐實被告所辯。況且，被告饒夢蓮所出具之
      前開診斷證明書，其開立時間為96年1 月27日，距本件案
      發時間已相隔長達約4 年，則該診斷證明書與被告饒夢蓮
      於案發當時之精神狀況有何關聯，已難驟認，是被告饒夢
      蓮於該次就診時所具之易怒、衝動控制困難等症狀，於本
      案發生當時是否仍然存在，更屬有疑。綜上，縱以被告饒
      夢蓮所提前開診斷證明書1 份，亦無從為被告有利之認定
      。
   4、末查，被告饒夢蓮既於警詢及本院審理中，迭次辯稱其將
      「神仙蛋糕店」內之熱狗麵包2 個、紅豆羊羹6 條置於隨
      身包包內，僅係屬「暫放」之性質云云，惟果若如此，則
      被告饒夢蓮於步出店外之前，即應將「暫放」之商品取出
      結帳，自不待言。惟被告饒夢蓮竟未經結帳程序，即將放
      置於包包內之麵包、羊羹等商品逕自攜出店外，其所為非
      僅悖於正常購物流程，且直至遭追出店門之證人吳昭華攔
      阻，始坦認其有將前開物品放置於包包內攜帶外出之舉，
      嗣於本院審理中，就其為何未予結帳即逕行離開該店一節
      ，復始終未能自圓其說。是綜上各情，堪認被告饒夢蓮於
      事實欄一所示時、地，顯即係基於不法所有之意圖，而趁
      「神仙蛋糕店」店長吳昭華不查，徒手拿取前開麵包2 個
      、羊羹6 條等物品，並將該等物品放入其隨身包包而置於
      自己實力支配下，以此方式排除「神仙蛋糕店」店長吳昭
      華之持有甚明。是被告饒夢蓮辯稱其並非意在竊盜云云，
      顯均係卸責之詞，不足採信。
二、綜上所述，本件事證明確，被告饒夢蓮犯行洵堪認定，應予
    依法論罪科刑。
三、核被告饒夢蓮所為，係犯刑法第320 條第1 項之竊盜罪。被
    告於於100 年3 月17日中午12時40分許，在桃園縣中壢市○
    ○路120 號「神仙蛋糕店」內，徒手竊取該蛋糕店所有、由
    店長吳昭華占有管領之熱狗麵包2 個及紅豆羊羹6 條之行為
    ，係於密切接近之時、地實施，侵害同一之法益，各行為之
    獨立性極為薄弱，依一般社會健全觀念，在時間差距上，難
    以強行分開，在刑法評價上，以視為數個舉動之接續施行，
    合為包括之一行為予以評價，較為合理，則屬接續犯，而為
    包括之一罪（參照最高法院86年度臺上字第3295號判例），
    是被告饒夢蓮於事實欄一所示時、地，先後竊取「神仙蛋糕
    店」內熱狗麵包2 個及紅豆羊羹6 條，係為接續犯而僅成立
    竊盜罪一罪。被告前於94年間因違反保護令案件，經本院以
    94年度壢簡字第456 號刑事簡易判決判處有期徒刑4 月，如
    易科罰金，以銀元300 元即新臺幣900 元折算1 日確定，於
    96年7 月16日易科罰金執行完畢，此有臺灣高等法院被告前
    案紀錄表1 份在卷足參，被告於前案有期徒刑執行完畢後，
    5 年內故意再犯本件有期徒刑以上之罪，為累犯，應依刑法
    第47條第1 項之規定，加重其刑。原審同此認定，以被告饒
    夢蓮竊盜犯行事證明確，援引刑事訴訟法第449 條第1 項前
    段、第3 項、第454 條第2 項，刑法第320 條第1 項、第47
    條第1 項、第41條第1 項前段，刑法施行法第1 條之1 第1
    項、第2 項前段，並審酌被告因一時貪念而恣意竊取他人之
    物，惟所竊得之財物價值非鉅（共計166 元），且被害人已
    取回上開遭竊財物，被告並與被害人和解以及本件竊盜之行
    為手段等一切情狀，量處被告拘役40日，並於斟酌本案犯罪
    情節及被告資力等節後，諭知如易科罰金，以新臺幣1,000
    元折算1 日之易科罰金折算標準，經核認事用法均無違誤，
    量刑亦屬妥適，應予維持。被告上訴意旨，仍執陳詞，否認
    犯罪，為無理由，應予駁回。
據上論斷，應依刑事訴訟法第455 條之1 第3 項、第368 條，判
決如主文。
本案經檢察官王齡梓到庭執行職務。
中    華    民    國   100    年    7     月    7     日
                  刑事第十一庭法  官  蔡榮澤
                              法  官  汪曉君
                              法  官  林蕙芳
以上正本證明與原本無異。
不得上訴。
                              書記官  莊凱男
中    華    民    國   100    年    7     月    18    日